【裁判字號】    98,聲,2143
【裁判日期】    981029
【裁判案由】    聲請具保停止羈押
【裁判全文】
臺灣高等法院臺中分院刑事裁定          98年度聲字第2143號
聲  請  人
即  被  告  甲○○
                    （現於臺灣臺中看守所羈押中）
選任辯護人  陳水聰律師
            陳宏義律師
上列被告因98年度上訴字第2001號公共危險等案件，聲請人聲請
具保停止羈押，本院裁定如下：
    主  文
聲請駁回。
    理  由
一、查本件被告甲○○因公共危險等案件，前經本院訊問後，認
    被告坦承恐嚇取財未遂犯行，復有扣案證物及證人證述在卷
    可佐，足認犯罪嫌疑重大，且有事實足認為有反覆實施同一
    犯罪之虞，非予羈押，顯難進行審判，而有羈押之必要，執
    行羈押。
二、聲請意旨略以：被告案件已經偵查起訴，且由一審判決，目
    前上訴二審審理中，事證明確，且均對被告有利，各種水質
    報告更推翻檢院「推論定罪」；被告係依己意中止結果之不
    發生，被告既中止了犯行如何有再犯之虞？且犯案動機已經
    消失，更無羈押必要。被告因一時糊塗犯下大錯，導致妻離
    子散，雙親年邁生病，更無人照料，被告深恐尊親久病未癒
    加上親人遠離致憂鬱而自殘，造成人倫悲劇，被告已承認錯
    誤，只求能於執行前多陪伴父母，被告從未出過國，無棄保
    潛逃之虞，被告亦保證定會遵期到庭，請求准予具保停止羈
    押云云。
三、經查：
（一）按被告經訊問後，認有法定羈押原因，於必要時得羈押之
      ，所謂必要與否或執行羈押後，有無繼續之必要，仍許法
      院斟酌訴訟進行程度及其他一切情事而為認定，除有刑事
      訴訟法第一百十四條各款所列情形之一不得駁回者外，准
      許與否，該管法院有自由裁量之權，衡非被告所得強求（
      最高法院46年度台抗字第6號判例參照）。又羈押係以實
      行訴訟，保全證據或刑罰之執行為目的之強制處分，故法
      院審酌應否羈押時，除應先審查被告是否有刑事訴訟法第
      101條第1項各款所列情形，或有無第101條之1各款所列之
      罪名，且有事實足認為有反覆實施同一犯罪之虞外，尤應
      就是否有「非予羈押顯難進行追訴、審判或執行」之必要
      情事，依卷內具體客觀事證予以審酌，以決定是否確有羈
      押之必要（臺灣高等法院89年度抗字第184號裁定參照）
      。且法院為羈押之裁定時，其本質上係屬為保全被告使刑
      事訴訟程序得以順利進行，或為保全證據，或為擔保嗣後
      刑之執行程序，或為防被告反覆施行同一犯罪，而對被告
      實施剝奪其人身自由之強制處分，法院僅須審查被告犯罪
      嫌疑是否重大及有無賴此保全偵、審程序進行或執行而為
      此強制處分之必要，關於羈押原因之判斷，尚不適用訴訟
      上之嚴格證明原則。
（二）本件聲請人即被告甲○○因犯妨害公眾飲水及恐嚇取財未
      遂等罪，業經原審判處應執行有期徒刑五年在案，上訴後
      現仍在本院調查審理中，本院依據檢察官起訴之內容及原
      審所認定之事實，於訊問後認為被告甲○○確實涉有妨害
      公眾飲水及恐嚇取財未遂等犯行嫌疑重大，且被告僅為貪
      圖自己之不法財物，即以信函及電話恐嚇大學院校，造成
      校園師生及家長之恐慌，甚為加深校方畏懼，迫使交付財
      物，而將有害人體之毒物投入供校內師生飲用之配水池中
      ，危害校園安全，影響人數眾多，惡性重大，而其犯罪事
      實又具有反覆實施之可能性，基於社會安全之維護，顯有
      羈押之必要性，予以羈押，即屬有據。至於被告犯行有無
      中止犯之適用，尚待本院經實質審理後為判斷，並非本案
      羈押程序中所審酌之範圍，尚難因被告之抗辯，即認被告
      並無羈押之必要。況刑事訴訟係以實現國家刑罰權為目的
      之司法程序，其審判乃以追訴而開始，追訴必須實施偵查
      ，待至判決確定，尚須執行始能實現裁判之內容。偵查、
      追訴、審判及刑之執行均屬刑事司法之過程。本件被告業
      經原審判處應執行有期徒刑五年在案，而本院亦認其犯罪
      嫌疑重大，則日後尚有「刑之執行」之司法權尚待行使，
      自仍有繼續羈押之必要（最高法院95年度台抗字第70號裁
      定參照）。聲請意旨以其家中尚有雙親需被告照顧，希在
      入監執行前多陪家人云云為聲請具保之理由，並非法定停
      止羈押事由，聲請人據以聲請具保停止羈押，亦屬無據，
      自不足採。
四、綜上所述，本件聲請人羈押之原因尚未消滅，仍有繼續羈押
    之必要，聲請人所請具保停止羈押，自難准許，應予駁回。
中    華    民    國    98    年    10    月    29    日
            刑事第十一庭  審判長法  官  陳  朱  貴
                                法  官  陳  慧  珊
                                法  官  郭  同  奇
以上正本證明與原本無異。
如不服本裁定，得於收受送達後五日內向本院提出抗告書狀（須
附繕本）。
                                書記官  康  孝  慈
中    華    民    國    98    年    10    月    30    日


司法院資訊處製作；財團法人民間司法改革基金會備份。
